【裁判字號】    89,訴,147
【裁判日期】    890601
【裁判案由】    違反槍砲彈藥刀械管制條例
【裁判全文】
臺灣彰化地方法院刑事判決                          八十九年度訴字第一四七號
    公  訴  人  臺灣彰化地方法院檢察署檢察官
    被      告  甲○○
    選任辯護人  江來盛律師
右列被告因違反槍砲彈藥刀械管制條例案件，經檢察官提起公訴（八十八年度偵字第
一一四二四號)，本院判決如左：
    主      文
甲○○未經許可，持有可發射子彈，具有殺傷力之槍枝，處有期徒刑壹年貳月，併科
罰金新臺幣肆萬伍仟元，罰金如易服勞役，以新臺幣玖佰元即銀元佰元折算壹日。
改造槍枝壹把（含彈匣壹個）沒收。
    事      實
一、甲○○因恐仇家尋釁，乃於民國八十八年十一月二十五日下午六時許，至綽號「
    阿淮」男子住家漁池旁，向綽號「阿淮」男子借用可發射子彈，具有殺傷力之仿
    ＣＯＬＴ廠半自動手槍製造之金屬玩具手槍更換土造金屬槍管改造而成之手槍一
    把及以玩具子彈改造而成，具有殺傷力之子彈一顆（其餘四顆均無殺傷力），並
    回其位於彰化縣彰化市○○里○○街一二一巷八弄十一號居處三樓頂樓廢棄鐵
    皮夾縫中藏放，而未經許可，無故持有之，嗣於八十八年十二月九日夜晚十時二
    十分許，經警查獲，扣得前揭改造手槍一把（含彈匣一個）及改造子彈一顆。
二、案經彰化縣警察局移送臺灣彰化地方法院檢察署檢察官偵查起訴。
    理      由
一、訊據被告甲○○矢口否認有何不法犯行，辯稱其未與人結怨，何以警員會在其住
    所查獲槍枝及子彈，伊不明所以，伊在警局係一時緊張而說錯話，且本案警員搜
    證有瑕疵云云，然查被告已於警訊坦承『因最近我與一名綽號「阿國」男子，約
    三十歲左右，有糾紛，而「阿國」有放出風聲說要對我不利，我才想起我朋友綽
    號「阿淮」曾經向我提起他之前所租給別人之房子，因被警員查獲竊盜案件，「
    阿淮」事後前去整理房子，有找到一把手槍，並把該把槍枝、子彈藏在漁池邊，
    我因怕「阿國」對我不利，所以才去找「阿淮」一起去挖出該把槍枝子彈，並且
    將把該把手槍及子彈伍顆，拿回我所租住處之頂樓藏放，以防仇家來尋仇」，在
    偵訊亦坦承「（你在警訊中供稱槍彈是朋友「阿淮」的，因為你怕被阿國報復，
    才將槍彈藏在頂樓以防仇家尋釁﹖），是」，而我國法律禁止人民持有槍械，未
    經許可私藏槍械，為法所不容，此為常人共識，被告如未私藏槍、彈，竟經警員
    在其家中尋獲槍、彈，被告於驚訝錯愕之餘，應係堅詞否認該槍、彈係其藏放，
    縱再緊張亦不可能編出上該前因後果完整之說詞以陷己於罪，而扣案槍、彈係經
    警員會同被告在被告前揭住家頂樓起獲，亦有現場照片足稽，警員訊問過程有錄
    音存證，有錄音帶一捲在卷可查，該錄音內容經本院勘驗結果，核與警訊筆錄相
    符，訊問員警語氣平和，無威脅利誘情事，對被告之保持緘默、選任辯護人等權
    利均已充分告知，並係全程錄音，有本院勘驗筆錄可參，是本案警員採證並無任
    何瑕疵可言，被告所辯顯均係畏罪飾卸之詞，不足採信，此外扣案槍枝經送鑑定
    結果係仿ＣＯＬＴ廠半自動手槍製造之金屬玩具手槍更換土造金屬槍管改造而成
    ，機械性能良好，可擊發適用之子彈，有殺傷力，而扣案子彈係由玩具子彈改造
    而成，其中一顆可擊發，具殺傷力，此有內政部警政署刑事警察局八十八年十二
    月二十七日刑鑑字第一三四六二三號鑑驗通知書在卷可憑，扣案槍枝一把及子彈
    一顆均具有殺傷力，本案事證明確，被告犯行至堪認定。
二、核被告所為，係犯槍砲彈藥刀械管制條例第十一條第四項之未經許可，持有可發
    射子彈，具有殺傷力之槍枝罪及同條例第十二條第四項之未經許可，持有子彈罪
    ，被告所犯二罪，係以一行為犯之，是為想像競合犯，應從一重以未經許可，持
    有可發射子彈，具有殺傷力之槍枝罪處斷，審酌被告犯罪之動機、方法、手段及
    於偵審期間暨本院會同查獲警員至現場勘驗時一再飾詞狡辯，任意推諉攻詰，態
    度極差，未見絲毫悔意等一切情狀，量處如主文所示之刑，並諭知罰金易服勞役
    之折算標準，以示懲儆。扣案之改造槍枝一把係違禁物，依法宣告沒收，至於具
    殺傷力之子彈一顆，已擊發，已非違禁物，爰不宣告沒收。
三、被告係犯槍砲彈藥刀械管制條例第十一條第四項之罪，依同條例第十九條第一項
    規定，應於刑之執行完畢或赦免後，令入勞動場所強制工作三年，惟司法院大法
    官會議第四七一號解釋，已認該條項強制工作規定與憲法之比例原則不符，應自
    解釋之日起不適用，本件被告係偶發初犯，其持有之槍、彈亦僅係改造槍枝、子
    彈，並未持以犯案，強制工作三年之處分，顯與被告之犯行輕重暨其社會危害性
    失所衡平，依上開解釋意旨，爰不予宣告強制工作，併此明。
四、據上論斷，應依刑事訴訟法第二百九十九條第一項前段，槍砲彈藥刀械管制條例
    第十一條第四項、第十二條第四項，刑法第十一條前段、第五十五條、第四十二
    條第二項、第三十八條第一項第一款，現行法規所定貨幣單位折算新臺幣條例第
    二條，罰金罰鍰提高標準條例第二條，判決如主文。
本案經檢察官李芳瑜到庭執行職務。
中      華      民      國    八十九    年      六      月      一      日
                                臺灣彰化地方法院刑事第三庭
                                    法    官    姚  勳  昌
右正本證明與原本無異。
如不服本判決，應於判決送達後十日內向本院提出上訴狀( 須附繕本 )。
告訴人或被害人對於判決如有不服具備理由請求檢察官上訴者，其上訴期間之計算係
以檢察官收受判決正本之日期為準。
                                    法院書記官  楊  筱  惠
中      華      民      國    八十八   年    六    月      三      日
槍砲彈藥刀械管制條例第十一條
未經許可製造、販賣或運輸彈藥者，處六月以上五年以下有期徒刑。
意圖供自己或他人犯罪之用，而犯前項之罪者，處一年以上七年以下有期徒刑，得併
科五萬元以下罰金。
未經許可無故持有、寄藏或意圖販賣而陳列彈藥者，處三年以下有期徒刑。
第一項及第二項之未遂犯罰之。
槍砲彈藥刀械管制條例第十二條
未經許可製造、販賣或運輸刀械者，處一年以下有期徒刑。
意圖供自己或他人犯罪之用，而犯前項之罪者，處三年以下有期徒刑，得併科三萬元
以下罰金。
未經許可無故持有或意圖販賣而陳列刀械者，處六月以下期徒刑、拘役或三千元以下
罰金。
第一項及第二項之未遂犯罰之。


司法院資訊處製作；財團法人民間司法改革基金會備份。
